【裁判字號】    98,易,3444
【裁判日期】    990121
【裁判案由】    詐欺
【裁判全文】
臺灣臺中地方法院刑事判決              98年度易字第3444號
公  訴  人  臺灣臺中地方法院檢察署檢察官
被      告  壬○○
上列被告因詐欺案件，經檢察官提起公訴（98年度偵字第20929
、22303 、22472 號），及移送併辦（98年度偵字第23405 、23
987 號、98年度偵字第25276 號、98年度偵字第26648 號），被
告就被訴事實為有罪之陳述，經本院告知簡式審判程序之旨，並
聽取當事人之意見後，本院合議庭裁定改以簡式審判程序審理，
判決如下：
    主  文
壬○○幫助犯詐欺取財罪，處有期徒刑參月，如易科罰金，以新
臺幣壹仟元折算壹日。
    犯罪事實及理由
一、犯罪事實：
  (一)壬○○能預見將自己帳戶之存摺、金融卡連同密碼交付予不
    詳身分之成年人使用，足供他人作為詐騙財物匯款之工具，
    竟仍基於幫助他人詐欺取財之不確定故意，於民國98年6 月
    23日某時，在臺中市新光三越百貨公司停車場內，將其所申
    設之聯邦商業銀行臺中分行（下稱聯邦銀行）帳號00000000
    0000號帳戶之金融卡及密碼，交付予真實姓名年籍不詳之男
    子，容任他人作為詐欺取財之工具。嗣該名男子所屬詐編集
    團之成員，於取得上開帳戶之金融卡及密碼後，即共同基於
    意圖為自己不法所有之詐欺犯意聯絡，在網路佯為販賣wii
    遊戲機、NBA 球賽門票、N0KlA 手機、藍芽耳機、SHARP 手
    機等物，致丙○○、辛○○、庚○○、己○○、甲○○、戊○○、丁○○、癸○○等人陷於錯誤，分別於起訴書附表所
    示之時間，分別匯款如起訴書附表所示之款項至壬○○前揭
    帳戶內。嗣因丙○○、辛○○、庚○○、己○○、甲○○、
    戊○○、丁○○、癸○○遲未收到得標商品，始發覺受騙而
    分別報警，因而循線查獲上情（98年度偵字第20929 、2230
    3 、22472 號起訴之犯罪事實）。
  (二)壬○○能預見將自己帳戶之存摺、金融卡連同密碼交付予不
    詳身分之成年人使用，足供他人作為詐騙財物匯款之工具，
    竟仍基於幫助他人詐欺取財之不確定故意，於98年6 月23日
    某時，在臺中市新光三越百貨公司停車場內，將其所申設之
    上開聯邦銀行帳號000000000000號帳戶之金融卡及密碼，交
    付予真實姓名年籍不詳之男子，容任他人作為詐欺取財之工
    具。嗣該名男子所屬詐騙集團之成員，於取得上開帳戶之金
    融卡及密碼後，即共同基於意圖為自己不法所有之詐欺犯意
    聯絡，在網路佯為販賣NBA 球賽門票、NOKIA 藍芽耳機等物
    ，致甲○○、丁○○陷於錯誤而購買。甲○○、丁○○分別
    於98年6 月26日15時24分許、同年6 月28日15時16分許，各
    自匯款新臺幣（下同）5 萬5000元、1840元至壬○○之上開
    帳戶內。嗣因甲○○、丁○○遲未收到得標商品，均發覺受
    騙而分別報警處理，因而循線查獲上情（98年度偵字第2340
    5 、23987 號併辦意旨）。
  (三)壬○○可預見金融帳戶資料係個人理財之重要工具，且為個
    人財產及信用之表徵，如交予他人使用，有被供作財產犯罪
    用途之可能，竟仍基於幫助不詳之人詐欺取財之不確定故意
    ，於98年6 月23日某時，在臺中市新光三越百貨公司停車場
    內，將其所申設之上開聯邦銀行帳號000000000000號帳戶之
    金融卡及密碼，交付予真實姓名年籍不詳之男子，容任他人
    作為詐欺取財之工具。嗣該名男子所屬詐騙集團之成員，於
    取得上開帳戶之金融卡及密碼後，即共同基於意圖為自己不
    法所有之詐欺犯意聯絡，在網路上虛偽刊登販賣腳踏車、電
    視機等商品之訊息，使余文傑陷於錯誤而購買，並於98年6
    月26日下午1 時49分許，依對方指示，以自動櫃員機匯款3
    萬元至上開金融帳戶內。嗣因余文傑遲未收到得標商品，發
    覺受騙而報警處理，因而循線查獲上情（98年度偵字第2527
    6 號併辦意旨）。
  (四)壬○○可預見金融機構帳戶係個人理財之重要工具，關係個
    人財產、信用之表徵，如交予他人使用，有供作財產犯罪用
    途之可能，而一般人取得他人存摺之目的在於取得贓款及掩
    飾犯行不易遭人追查，對於提供帳戶雖無引發他人萌生犯罪
    之確信，但仍以基於幫助某真實姓名年籍不詳之成年人遂行
    詐欺取財之不確定犯意，於98年6 月23日某時，在臺中市新
    光三越百貨公司停車場內，將其所申設之上開聯邦銀行帳號
    000000000000號帳戶之金融卡及密碼，交付予真實姓名年籍
    不詳之人及所屬詐欺集團使用。嗣該詐欺集團成員取得上開
    帳戶後，即共同基於意圖為自己不法所有之詐欺犯意聯絡，
    於98年6 月27日，在網路佯為販賣NOKIA 手機，致張以姍陷
    於錯誤，而於98年6 月27日下午3 時59分，匯款8300元至壬○○前揭帳戶內。嗣因張以姍遲未收到得標商品，始發覺受
    騙而報警處理，因而循線查獲上情（98年度偵字第26648 號
    併辦意旨）。
二、證據名稱：
    除增加被告於本院之自白外，餘均引用檢察官起訴書及併辦
    意旨書之記載（如附件）。
三、量刑之理由：
    審酌被告可預見交付金融卡及密碼予他人，可能淪為詐欺集
    團或個人犯罪之工具，幫助財產犯罪者遂行其詐欺取財之目
    的，同時使詐欺取財者得以隱匿真實身分，增加查緝詐欺犯
    罪之困難，助長犯罪氣焰，危害社會治安甚鉅，應予責難；
    另兼衡被告於本院訊問時已坦承犯行，及其所造成被害人損
    害之數額；暨其犯罪之動機、目的、手段、品行、生活狀況
    、智識程度等一切情狀，量處如主文所示之刑，並諭知易科
    罰金之折算標準。
四、應適用之法條：
  (一)刑事訴訟法第273 條之1 第1 項、第299 條第1 項前段、第
    310 條之2 、第454 條第1 、2 項。
  (二)刑法第30條第1 項前段、第2 項、第339 條第1 項、第55條
    、第41條第1 項前段。
  (三)刑法施行法第1條之1。
五、本判決係依刑事訴訟法第310 條之2 、第454 條第1 項製作
    ，依法僅記載當事人欄、主文、犯罪事實、證據名稱以及應
    適用之法條，其中證據名稱部分，準用同法第454 條第2 項
    規定，逕引用起訴書之記載。
六、如不服本判決，應自判決送達之日起10日內，向本院提起上
    訴。
本案經檢察官乙○○到庭執行職務。
中    華    民    國    99    年    1     月    21    日
                  刑事第二庭  法  官  黃佩韻
以上正本證明與原本無異。
如不服本判決，應於收受判決後10日內向本院提出上訴書狀，並
應敘述具體理由。其未敘述上訴理由者，應於上訴期間屆滿後20
日內向本院補提理由書( 均須按他造當事人之人數附繕本)「 切
勿逕送上級法院」。告訴人或被害人如對本判決不服者，應具備
理由請求檢察官上訴，其上訴期間之計算係以檢察官收受判決正
本之日期為準。
                              書記官  林柏名
中    華    民    國    99    年    1     月    21    日
附錄論罪科刑法條
中華民國刑法第339條：
意圖為自己或第三人不法之所有，以詐術使人將本人或第三人之
物交付者，處5年以下有期徒刑、拘役或科或併科1千元以下罰金
。
以前項方法得財產上不法之利益或使第三人得之者，亦同。
前二項之未遂犯罰之。
附件：

司法院資訊處製作；財團法人民間司法改革基金會備份。
